# 关于应收款项融资及汇票处理的请教

提问人：shisanxiansheng 时间：2020-02-23 12:13:46
我浏览了近期您对应收款项融资的回答贴，整理了自己的思路，还请陈版主指点。
1 、企业管理层没有明确对来源于某个或某类的应收票据以贴现或背书的方式终止确认，但是期间通过贴现或背书终止确认的票据金额是重大的，且占收到票据的比例较高，会计师预将该票据分类至应收款项融资，必须获得管理层意图的书面文件还是根据该实际情况即可？
2 、应收款项融资该科目为以公允价值计量且其变动计入其他综合收益的金融资产，根据您对 30 号准则 17 条的解读，票据期末公允价值基本等于成本；假设我对期末公允价值不做调整，在预期信用减值模型不适用的情况下，可否仅根据账龄法或实际利率折现计算出的损失熟高者确认信用减值损失；该方法是否皆适用于商票和银票？
陈：“根据《企业会计准则第 30 号——财务报表列报（ 2014 年修订）》第十七条规定的标准，该应收款项属于流动资产。
对于此类金融资产的期末公允价值计量，理论上应按其预计可收回金额按实际利率折现到资产负债表日，或者按其合同到期值按信用风险调整后的实际利率折现到资产负债表日。但在实务操作中，鉴于这些应收款项属于流动资产，其期限不超过一年（如票据的期限不超过 6 个月），资金时间价值因素对其公允价值的影响不重大，并且在实际操作中，票据背书的前后手双方均认可按票据的面值抵偿等额的应收应付账款，不打折扣，因此可以近似认为该等应收款项的期末公允价值等于其面值扣减按预期信用风险确认的坏账准备后的余额，即公允价值基本等于摊余成本，其公允价值变动因素对其期末计量的影响显著不重大。”
3.我对于商业汇票的理解即 2 所示，对于期末银行汇票，我有查询到一些上市公司不确认信用减值损失，此类上市公司大多认为与客户交易正常发生的票据且收款正常所以不计提信用减值损失（但无法得知此类上市公司票据签发银行的风险等级），您在以前回帖中曾有说过还应考虑签发银行的风险等级，如何考虑银行的影响？
4.对于期末已背书未到期的银票，我有看到一些贴子中讲到风险较低的签发银行应终止确认，风险较高银行不应终止确认，我查询到个别上市公司披露仍对所有已背书票据终止确认（理由为一般根据历史经营情况判断，未提及签发银行的影响），请问一般什么情况下可考虑终止确认？ 同时对于不终止确认的票据会计分录应如何做？确认负债抑或姐款？（发生时为借应付账款 贷应收票据） 再次谢谢陈版主
5.png
(168.11 KB, 下载次数: 27)
2020-2-23 11:14 上传
4.png
(235.02 KB, 下载次数: 27)
2020-2-23 11:22 上传

回答人：chenyiwei
1 、建议同时获得管理层关于意图的书面证据和实际运作情况的事实证据，互相印证。如果两者有矛盾的，对此前已确认的金融资产分类不做调整，但后续再取得的金融资产进行初始确认时应更关注实际运作情况。（因为业务模式是客观事实）
2 、理论上预期信用损失模型也应适用于这一情况。对于票据简单地按账龄计提可能并不合适。
3 、目前对银行信用水平的确定有实务中的惯例，可自行检索。
4 、一般建议采用“风险较低的签发银行应终止确认，风险较高银行不应终止确认”的处理方式。如果不能终止确认的，则将所结算的应付账款转入其他流动负债。

提问人：沉默羔羊 时间：2020-03-05 08:05:25
如果前期应收票据没有重分类为应收款项融资，后面 20 年或者 21 年重分类到应收款项融资，算不算会计估计变更啊？

回答人：chenyiwei
在以后年度有业务模式变更的确切证据支持的，类似于会计估计变更；反之，相当于前期差错更正。